pt-BR: Casa e jardim > Gramado e jardim > Jardinagem > Hidroponia > Sistemas hidropônicos > Aquaponia: Sistemas de aquaponia em leito de mídia; Sistemas de aquaponia por flutuação
hu: Otthon és kert > Gyep és kert > Kertészkedés > Hidroponika > Hidroponikus rendszerek > Aquaponika: Médiumágyas aquaponika; Úszóágyas aquaponikus rendszerek
fr: Maison et jardin > Pelouses et jardins > Jardinage > Hydroponie > Systèmes hydroponiques > Aquaponie: Systèmes aquaponiques à lit de culture; Systèmes aquaponiques sur radeaux
ko: 가정/원예 용품 > 잔디/정원 > 원예 > 수경법 > 수경재배 시스템 > 수경재배: 미디어 베드 아쿠아포닉스; 래프트 아쿠아포닉스 시스템
zh-TW: 居家和庭園 > 草皮和花園 > 園藝 > 水耕法 > 水耕系統 > 魚菜共生: 介質床魚菜共生系統; 浮筏式魚菜共生系統
sk-SK: Dom a záhrada > Trávnik a záhrada > Záhradníctvo > Hydropónia > Hydroponické systémy > Aquapónia: Aquaponický systém; Aquaponické závesné systémy
tr: Ev ve Bahçe > Çim ve Bahçe > Bahçecilik > Hidroponik > Hidroponik Sistemler > Akuaponik: Yetiştirme Ortamlı Akuaponik Sistemler; Yüzer Sal Tipi Akuaponik Sistemler
nl: Huis en tuin > Tuin en gazon > Tuinieren > Hydroponie > Hydrofonische systemen > Aquaponie: Substraatbed-aquaponicsystemen; Drijvende aquaponicsystemen
de: Heim & Garten > Rasen & Garten > Gartenarbeit > Hydroponik > Hydroponische Systeme > Aquaponik: Media-Bed-Aquaponik; Floß-Aquaponiksysteme
lt-LT: Namai ir sodas > Veja ir sodas > Sodininkystė > Hidroponika > Hidroponinės sistemos > Akvaponika: Akvaponikos medžiaginiai loviai; Plūduriuojančios akvaponikos sistemos
zh-CN: 家居与园艺 > 草坪与花园 > 园艺用品 > 水培 > 水培系统 > 鱼菜共生: 基质床式鱼菜共生系统; 漂浮筏式鱼菜共生系统
ru: Дом и сад > Товары для придомовых и садовых участков > Садоводство > Гидропоника > Гидропонные системы > Системы аквапоники: Аквапоника на субстратных грядках; Системы аквапоники на плотах
vi: Nhà và vườn > Bãi cỏ và vườn > Làm vườn > Thủy canh > Hệ thống thủy canh > Thủy canh: Hệ thống Aquaponics dạng giá thể; Hệ thống Aquaponics dạng bè nổi
pt-PT: Casa e jardim > Relva e jardim > Jardinagem > Hidroponia > Sistemas hidropónicos > Aquaponia: Aquaponia com leito filtrante; Sistemas de aquaponia em jangadas
sl-SI: Dom in vrt > Travnik in vrt > Vrtnarjenje > Hidroponika > Hidroponski sistemi > Akvaponika: Akvaponika s podstavkom za medij; Akvaponski sistemi Raft
es: Casa y jardín > Jardín > Jardinería > Hidropónicos > Sistemas hidropónicos > Acuapónicos: Acuaponía de cama de cultivo; Sistemas acuapónicos de raíz flotante
cs: Dům a zahrada > Trávníky a zahrady > Zahradničení > Hydroponie > Hydroponické systémy > Akvaponie: Pěstební vrstvy pro akvaponii; Plovoucí akvaponické systémy
en: Home & Garden > Lawn & Garden > Gardening > Hydroponics > Hydroponic Systems > Aquaponics: Media Bed Aquaponics; Raft Aquaponics Systems
ro-RO: Casă și grădină > Gazon și grădină > Articole pentru grădinărit > Culturi hidroponice > Sisteme hidroponice > Culturi acvaponice: Sisteme acvaponice cu pat de cultură; Sisteme acvaponice de tip plutitor
pl: Dom i ogród > Trawnik i ogród > Ogrodnictwo > Hydroponika > Systemy hydroponiczne > Akwaponika: System hydroponiczny; Systemy hydroponiczne Raft
el: Σπίτι & κήπος > Γκαζόν & κήπος > Κηπουρική > Υδροπονία > Υδροπονικά συστήματα > Υδατοπονία: Συστήματα ενυδροπονίας με υπόστρωμα; Συστήματα ενυδροπονίας τύπου σχεδίας
it: Casa e giardino > Prato e giardino > Giardinaggio > Idroponica > Sistemi idroponici > Acquaponica: contenuti multimediali Letto Acquaponica; Sistemi di acquaponica Raft
th: บ้านและสวน > สนามและสวน > การทำสวน > การปลูกพืชไฮโดรโพนิกส์ > ระบบการปลูกพืชไฮโดรโพนิกส์ > อะควาโพนิกส์: ระบบอควาโปนิกส์แบบใช้วัสดุปลูก; ระบบอควาโปนิกส์แบบลอยน้ำ
da: Hjem og have > Græsplæne og have > Havearbejde > Hydroponik > Hydroponiske systemer > Akvaponi: Dyrkningsbed til akvaponik; Flåde til akvaponiske havesystemer
sv: Hem och trädgård > Gräsmatta och trädgård > Trädgårdsskötsel > Hydrokultur > Hydrokultursystem > Vattenteknik: Akvaponik med odlingsbädd; Flottörsystem för akvaponik
bg-BG: Дом и градина > Морава и градина > Градинарство > Хидропоника > Хидропонни системи > Аквапоника: Аквапоника с инертен слой; Система с дълбоководна култура
ja: ホーム・ガーデン > ガーデン用品・ガーデン機器 > ガーデニング > 水耕栽培 > 水耕栽培システム > アクアポニックス: アクアポニックス用メディアベッド; フロート式アクアポニックスシステム
hr-HR: Dom i vrt > Travnjak i vrt > Vrtlarstvo > Hidroponija > Hidroponski sustavi > Akvaponika: Akvaponika sa slojem supstrata; Plutajući akvaponski sustavi
fi: Koti ja puutarha > Piha ja puutarha > Puutarhanhoito > Vesiviljely > Vesiviljelyjärjestelmät > Akvaponinen viljely: Kasvualustapohjaiset vesiviljelyjärjestelmät; Kelluvat vesiviljelyjärjestelmät
nb: Hjem og hage > Plen og hage > Hagearbeid > Hydroponikk > Hydroponiske systemer > Akvaponikk: Medieplate-akvaponikk; Flytende akvaponikksystemer